【裁判字號】    89,易,1294
【裁判日期】    900102
【裁判案由】    贓物等
【裁判全文】
臺灣彰化地方法院刑事判決                        八十九年度易字第一二九四號
    公  訴  人  臺灣彰化地方法院檢察署檢察官
    被      告  甲○○
    被      告  乙○○
右列被告因贓物等案件，經檢察官提起公訴（八十九年度偵字第三三五三號），本院
判決如左：
    主      文
甲○○意圖為自己不法之所有，而侵占自己持有他人之物，累犯，處有期徒刑陸月。
乙○○牙保贓物，累犯，處有期徒刑肆月。
    事      實
一、甲○○曾於民國八十五年間因違反麻醉藥品管理條例案件，經法院判處有期徒刑
    六月確定，甫於八十五年十月二十三日執行完畢；乙○○曾於八十六年間因違反
    麻醉藥品管理條例案件，經法院判處有期徒刑七月確定，甫於八十七年九月九日
    執行完畢。猶不知悔改，甲○○於八十九年二月間，在彰化縣和美鎮鎮○路九十
    五巷十三號丙○○住處，向丙○○借得挖土機（型號ＣＡ一八０、機號二ＢＦ０
    八二八二、引擎號碼六Ｄ一四─四三六八三一）一部使用，約定借用三日即同年
    月十四日至十七日在彰化縣伸港鄉作業，並於期滿後歸還，詎甲○○因經濟上週
    轉不靈，竟意圖為自己不法之所有，屆期後拒不返還該挖土機，並變易持有之意
    思為所有之意思，於同年三月一日，委請明知該挖土機係來源不明之乙○○代為
    牙保上開挖土機，甲○○為怕買受人知其有竊取挖土機之前科而疑該挖土機為贓
    物，乃要乙○○擔任名義上之讓與人，由乙○○於同年三月一日，在彰化縣彰化
    市○○路與聖安路口葉佳福所經營之汽車修配廠，以新台幣十萬元之價格，將該
    挖土機出售與不知情之葉佳福。迄至八十九年四月七日下午六時十分許，由警方
    會同丙○○在彰化市○○路與聖安街口發現該部挖土機，始查悉上情。
二、案經彰化縣警察局和美分局報請臺灣彰化地方法院檢察署檢察官偵查起訴。
    理      由
一、訊據被告甲○○對於右揭事實坦承不諱，被告乙○○固不否認於八十九年三月一
    日受被告甲○○之委託代為出售上揭挖土機與葉佳福，惟矢口否認有何牙保贓物
    之情事，辯稱：因甲○○保證該部挖土機為其所有，伊信以為真，始代甲○○轉
    售，伊不知該挖土機為贓物云云。惟查，右揭事實業據被害人丙○○指述甚詳，
    核與證人葉佳福證述購買該部挖土機之情節相符，且被告乙○○於檢察官訊問時
    亦自承；甲○○無法提出該挖土機之原始進口證明，且其與甲○○在看守所執行
    徒刑時熟識，詳知甲○○有多次偷竊挖土機之紀錄，並因而被捕入獄等情，從而
    被告乙○○辯稱不知該挖土機為贓物，顯與常情相違，是以被告乙○○所辯顯不
    足採信，此外並有讓渡契約書、進口報單、贓物認領保管單各一紙及照片九張在
    卷可稽，是以本件事證已臻明確，被告甲○○、乙○○二人犯行均堪認定。
二、核被告甲○○所為，係犯刑法第三百三十五條第一項之侵占罪；被告乙○○所為
    ，係犯同法第三百四十九條第二項之牙保贓物罪。被告甲○○曾於八十五年間因
    違反麻醉藥品管理條例案件，經法院判處有期徒刑六月確定，甫於八十五年十月
    二十三日執行完畢；被告乙○○曾於八十六年間因違反麻醉藥品管理條例案件，
    經法院判處有期徒刑七月確定，甫於八十七年九月九日執行完畢，此有台灣彰化
    地方法院檢察署刑案資料查註紀錄表在卷可稽，渠等於受有期徒刑執行完畢五年
    以內再犯有期徒刑以上之本罪，為累犯，均應依法加重其刑。爰審酌被告二人犯
    罪之動機、目的、手段、所生危害及犯罪後之態度等一切情狀，各量處如主文所
    示之刑。
據上論斷，應依刑事訴訟法第二百九十九條第一項前段，刑法第三百三十五條第一項
、第三百四十九條第二項、第四十七條，罰金罰鍰提高標準條例第一條前段，判決如
主文。
本案經檢察官郭景銘到庭執行職務。
中      華      民      國    九十      年      一      月      二      日
                                        臺灣彰化地方法院刑事第二庭
                                            法      官  石  馨  文
右正本證明與原本無異。
如不服本判決，應於判決送達後十日內，向本院提出上訴狀（須附繕本）。
告訴人或被害人對於判決如有不服具備理由請求檢察官上訴者，其上訴期間之計算係
以檢察官收受判決正本之日期為準。
                                            法院書記官  王  振  州
中      華      民      國    九十年      一      月      九      日
刑法第三百三十五條第一項
意圖為自己或第三人不法之所有，而侵占自己持有他人之物者，處五年以下有期徒刑
、拘役或科或併科一千元以下罰金。
刑法第三百四十九條
收受贓物者，處三年以下有期徒刑、拘役或五百元以下罰金。
搬運、寄藏、故買贓物或為牙保者，處五年以下有期徒刑、拘役或科或併科一千元以
下罰金。
因贓物變得之財物，以贓物論。


司法院資訊處製作；財團法人民間司法改革基金會備份。
